

Perfiles • Backend •

PHP8+ - Laravel

JavaScript - Node.Js

Resumen Profesional

Desarrollador de software Full Stack más de 3 años experiencia

como desarrollador de proyectos **Multiplataforma**, **App**

Moviles, Monolito, Microservicio y Hexagonal, implementando

como programador.

C Computrabajo

NODE.js, TAILWIND, HTML5, CSS3, PYTHON. Fuerte

tecnologias como PHP8+, LARAVEL, REACT, ASTRO, JAVASCRIPT,

conocimiento en integracion API RESTFULL y bases de datos **SqL- NoSQL,** desarrollador **movil** de proyectos **Flutter-Dart**.

Durante mi trayectoria he podido aprender y perfeccionar conocimientos técnicos y la integracion de todas estas tecnologias conjuntamente con Seniors y Semiseniors que me han ayudado a maximixar mis habilidades y construir mi perfil

Desarrollador Junior Full Stack

Experiencia

Usaquén, Bogotá.

VML Holding

Actualmente

eficiencia.

Mapping).

RESTful.

Desarrollador Full Stack

para móviles

Acordeonesdlr

AJAX

Bogota D.c

Desarrollador Junior Full Stack

California E.U (Remoto)

Bogota

Tecnologias Semillero, SENA (Practicas)

Diseño, desarrollo y mantenimiento de aplicaciones con diversas arquitecturas, incluyendo monolítica,

> integración de sistemas. Desarrollo de backends robustos utilizando PHP

• Creación y consumo de APIs RESTful para la

(Laravel), Node.js y Python.

microservicios y hexagonal, asegurando escalabilidad y

• Gestión de bases de datos (MySQL, SQL Server, **DBeaver)**, incluyendo conexión, inyección de datos y optimización a través de **ORMs** (Object-Relational

y responsivas para aplicaciones web con React, **Shadcn, Astro**, **Next.js** y **TypeScript**, aprovechando sus capacidades de renderizado en el servidor y estático. Desarrollo de aplicaciones móviles multiplataforma

con **Flutter y Dart**, integrándolas eficazmente con APIs

Construcción de **interfaces de usuario (UI)** interactivas

Abril 2024 - Septiembre 2024 Desarrollo de proyectos web en PHP- Python- Django-MySQL-Node.js

Diseño front-end en HTML5, JQuery, Bootstrap y CSS3

Desarrollo de aplicaciones en Flutter-Dart y React Native

Planificación de las tareas y cumplimiento de los objetivos

Desarrollo de bases de datos e inyección SQL en MySql, PostgreSql y Firebase

Enero 2024- Julio 2024 Desarrollo de proyecto web en PHP- MySQL • Integracion de frameworks y herramientas como Laravel-

Diseño front-end en HTML5, JavaScript, Bootstrap y CSS3

Planificación de las tareas y cumplimiento de los objetivos

Gestionar el contenido y la actualización del sitio web en

• Diseñé banners y gráficos promocionales para el aumento

de la visibilidad de las campañas en redes sociales

Cree contenido atractivo con publicaciones, para

WordPress, optimizando la experiencia del usuario

EcoTienda Verde, (Remoto) Asistente de Marketing Digital

 Utilice WooCommerce para la gestión de productos, precios y stock, para mejor la eficiencia de procesos de compra

Mayo de 2022 - Julio de 2023

incrementar la interacción con la audiencia Analicé informes de redes y tráfico web, para utilizarlo en

mejorar la conversión de clientes

Universidad Iberoamericana 9.5 GPA

Grado técnico en Python-Django-Programación orientada a

Grado Tecnologo en Desarrollo y programación de Software Julio 2022 - Abril 2024

Grado Profesional en Ingeniería de Software

Sexto Semestre (Cursando)

Cisco Networking Academy

Takuna Ecoturismo Desarrollado principalmente con: Flutter, Dart y Firebase.

senderismo en Manizales.

efectiva entre el jardín y las familias.

Marzo 2024 - Septiembre 2024

Octubre 2022 - Abril 2023

Desarrollado principalmente con: Flutter, Dart y Firebase. Agosto 2023- Enero 2024

llana App es una gestión integral del jardín, incluyendo un blog informativo, un calendario de actividades y recordatorios para

padres. Además, facilita la comunicación a través de mensajería

instantánea con los padres, asegurando una conexión fluida y

Esta es una aplicación que utiliza tecnologías innovadoras, como la geolocalización y la integración de Google Maps,

diseñada específicamente para el avistamiento de aves y el

Además de una gestión absoluta del jardín por medio de la app para los directivos. **Lian Seguros**

Desarrollado principalmente con: HTML, CSS, JavaScript y PHP.

Lian Seguros se especializa en la venta y comercialización de

amigable. Su objetivo principal es brindar a los clientes una

experiencia de usuario que transmita la máxima seguridad y

Acordeonesdlr es un e-commerce especializado en la venta de

experiencia de compra sencilla, incluye un carrito de compras y facilita la comunicación entre clientes y vendedores a través de

accesorios para acordeones. Diseñada para ofrecer una

todo tipo de seguros, ofreciendo una interfaz intuitiva y

Enero 2024- Julio 2024

WhatsApp y correos instantáneos.

Octubre 2022- Febrero 2023

Ingeniero de Sistemas 301 7419774

319 452 23214

CEO de AcordionesdIr +1 408 816 6630

Python - Django HTML5

API RestFull Front End

Tailwind CSS3+

React

Next.js

Shadcn

Astro

TypeScript

Blade

Flutter - Dart

Bootstrap Moviles

Bases de Datos **MySQL**

DBeaver

Firebase

Herramientas

Git - Github

Postman

VSCode

Habilidades

Conocimiento UI/UX

Capacidad analitica y

autocritica

Habilidad para revisar código y

Pensamiento critico

Resolución de problemas e

imprevistos

Wordpress-Woocommerce

Nativo

Ingles

Intermedio

SQLServer

Cursor Android Studio

mejorarlo Comunicación proactiva

Lenguajes Español

Institución SENA, Bogota D.c 9.5 GPA

Educación

Projectos Principales y (Desplegados)

9,2 GPA

objetos

Jardin Ilana App

Desarrollado principalmente con: HTML, CSS, JavaScript y PHP.

Jordi Godoy

Yesmith Alexandra

Sofia Alejandra Abril Ingeniera e instructora en Flutter 321 2902298

profesionalismo en cada interacción. Acordeonesdlr

Javier hernandez Ingeniero en diseño grafico

References